# JUAN CAMILO GALLEGO GALLÓN

@ gallegogjuancamilo@gmail.com in linkedin.com/in/ggjuancamilo

P Bogotá, Colombia **\** +57 301 687 8103 github.com/ggjuancamilo



Físico de la Universidad de los Andes, trilingüe (español, francés, inglés), intuitivo, con gran capacidad analítica y deseoso de siempre seguir aprendiendo. Interesado en la ciencia de datos, el aprendizaje de máquinas, la programación y física de la materia condensada; creo que estas áreas son las que marcan el desarrollo de la industria global y son capaces mejorar sustancialmente la calidad de vida de las personas de forma sostenible. Con habilidades de liderazgo, comunicación asertiva, investigación, argumentación, resolución de problemas, adaptación a nuevos ambientes y problemáticas. Capacidad para trabajar bajo presión, partidario de equipos heterogéneos y soluciones no convencionales.

## **EXPERIENCIA**

#### Asistente de investigación

#### Centro de microscopía, Vicerrectora de investigaciones

- Mayo 2017 Dic. 2017
- **Q** Universidad de los Andes
- Apoyo en preparación de muestras.
- Manejo de microscopio confocal de barrido láser, de fuerza atómica (AFM), de barrido de electrones (SEM), de fluorescencia y transmisión de luz.
- Análisis de imágenes de microscopía.

#### Monitor académico

#### Centro de apoyo académico (Clínica de Problemas)

m Ene. 2017 - Dic. 2017

P Departamento de Física.

Atención general y refuerzo a estudiantes ante dudas en cursos de ciclo común de física de diversas ca- rreras.

#### Curso: Energía una perspectiva global

m Ene. 2017 - Mayo 2017

P Departamento de Física.

- Calificación de evaluaciones.
- Apoyo a estudiantes.

#### Profesor personalizado

m Ene. 2016 - Abr. 2020

Funciones: Clases personalizadas en resolución de problemas, profundización de temáticas del ciclo común en física, preparación y resolución de talleres, para mejorar su comprensión y conocimiento.

# **EDUCACIÓN**

#### Físico

#### Universidad de los Andes

**2014 - 2020** 

P Bogotá, Colombia

Trabajo de grado: Entrelazamiento cuántico y medidas de correlación en redes de aprendizaje profundo. Dirigido por: Ph.D. Alonso Botero.

#### Intercambio académico

#### Universidad de París VII Denis Diderot

#### Intercambio cultural

#### Colegio Gay Lussac

🛗 Agt. 2012 - Jun. 2013

♀ Limoges, Francia.

#### **Bachiller Académico**

#### Colegio Berchmans

**1998 - 2012** 

♥ Cali, Colombia

Primer puesto en prueba Saber 11° 2012.

#### Certificaciones (click aqui):



#### Online en DataCamp

**#** 2020

#### Career tracks:

- Machine Learning Scientist with Python (93 h).
- Data Scientist with Python (100 h).
- Data Analyst with Python (60 h).
- Python Programmer Track (58h).

#### Skill tracks:

- Machine Learning Fundamentals Python (20 h).
- Time Series with Python (20 h).
- Python Programming (15 h).
- Data Manipulation with Python (20 h).

# FORMACIÓN COMPLEMENTARIA

#### Escuelas y congresos:

SciPy LATAM 2019.

7<sup>a</sup> Conferencia Latinoamericana de Python Científico

Universidad de los Andes

🛗 Oct. 2019

P Bogotá, Colombia

Asistente.

Décima Escuela de Física Matemática. Machine Learning for Quantum Matter and Technology

Universidad de los Andes

P Bogotá, Colombia

Asistente.

Primera Escuela de Magnetismo (Cali school on Magnetism).

Universidad del Valle

₩ Feb. 2018

• Cali, Colombia

Asistente.

#### Cursos de maestría en Física:

Laboratorio avanzado

Universidad de los Andes

₩ 2017

Proyecto: Medición del efecto magneto-eléctrico en nanopatículas usando el método de Lock-in.

Métodos Computacionales Avanzados Universidad de los Andes

**2017** 

Curso basado en implementación de métodos de aprendizaje estadístico y utilización de técnicas de computo masivamente paralelo.

# **SEMINARIOS**

Difracción de rayos X en ángulos pequeños (Small angle X-ray Scattering).

Seminario de materia condensada

Mov. 2017

**Q** Dpto. de Física, Uniandes.

Ponente

Convolutional Arithmetic Circuits, Deep Learning with depth efficiency approach.

Seminario de Mecánica Cuántica y Teoría de la Información

🛗 Agt. 2019

**Q** Dpto. de Física. Uniandes.

Ponente

## **IDIOMAS**

# Español Nativo Francés Competencia profesional plena. Inglés Competencia profesional. Alemán

# Actualmente estudiante. Curso A2. COMPETENCIAS

## Programación:

**Buenas:** 

Python Usuario frecuente de: Jupyter, NumPy, SciPy, Matplotlib, Seaborn, Bokeh, Pandas, Scikit-learn.

ETEX Git GitHub

Con conocimientos en:

SQL C Java Bash

#### Interpersonales:

Empático	Crítico	Creativ	o Dinámico
Adaptable al cambio		Líder	Analítico
Resolutivo	Comunicativo		Propositivo
Autónomo	Curioso		

# **OTRAS ACTIVIDADES**

- Miembro del grupo de investigación en Materia Condensada, área experimental.
- # Jun. 2017 Jul.2018
- **Q** Departamento de Física.
- Integrante del grupo estudiantil de Salsa de la Universidad de los Andes.
- m Ene. 2018 Jun. 2019
- **Q** Universidad de los Andes.
- Lider del grupo estudiantil A los Andes en Bici.
   La labor del grupo es fomentar y visibilizar el uso de la bicicleta como medio de transporte sostenible y viable hacia y desde la universidad.
- 🛗 Jun. 2014 Jun. 2016
- Universidad de los Andes.